臺灣臺中地方法院刑事判決
111年度交易字第759號
公  訴  人  臺灣臺中地方檢察署檢察官
被      告  蔡維謙



上列被告因公共危險案件，經檢察官提起公訴（111年度偵字第1
8728號），被告於準備程序中就被訴事實為有罪之陳述，經本院
告知簡式審判程序之意旨，並聽取檢察官、被告之意見後，本院
裁定進行簡式審判程序，判決如下： 
    主          文
蔡維謙駕駛動力交通工具而吐氣所含酒精濃度達每公升零點二五
毫克以上，處有期徒刑玖月。
    犯罪事實及理由
一、被告蔡維謙所犯之罪，屬刑事訴訟法第273條之1第1項所定
    死刑、無期徒刑、最輕本刑為3年以上有期徒刑以外之罪，
    亦非高等法院管轄之第一審案件，而被告於準備程序進行中
    就被訴事實為有罪之陳述，且經本院告知被告簡式審判程序
    之旨並聽取檢察官、被告之意見後，依前揭規定裁定進行簡
    式審判程序；是本案之證據調查，依同法第273條之2，不受
    同法第159條第1項、第161條之2、第161條之3、第163條之1
    及第164條至第170條之限制。
二、本案犯罪事實及證據，除犯罪事實關於前科記載部分不予引
    用，及證據部分補充「被告於本院準備程序及審理時之自白
    」外，餘均引用檢察官起訴書之記載（如附件）。
三、論罪科刑之理由：
　㈠核被告所為，係犯刑法第185之3第1項第1款之駕駛動力交通
    工具而吐氣所含酒精濃度達每公升0.25毫克以上之罪。　
　㈡被告前於民國106年間，因公共危險案件，經本院以106年度
    交易字第1445號判決判處有期徒刑7月、7月，應執行有期徒
    刑1年確定，於108年1月1日縮短刑期執行完畢等情，此有臺
    灣高等法院被告前案紀錄表、刑案資料查註記錄表在卷可稽
    。本案起訴書已於犯罪事實欄敘明被告構成累犯之事實，並
    經公訴檢察官於論告之前，具體表明被告構成累犯（見本院
    卷第38頁），經本院提示臺灣高等法院被告前案紀錄表、刑
    案資料查註記錄表後，被告對此構成累犯之前科記錄表亦無
    意見（見本院卷第38頁），已然可認檢察官對被告構成累犯
    之事實有所主張，且符合證明之程度。本件被告於受有期徒
    刑執行完畢後，5年內故意再犯本案最重本刑為有期徒刑以
    上之罪，為累犯。茲審酌被告前案與本案均涉不能安全駕駛
    交通工具罪，罪質相當，其於前案執行完畢後，理應產生警
    惕作用，返回社會後能因此自我反省、要求，卻仍故意再犯
    本案，顯見其刑罰反應力薄弱，衡量本案犯罪情節及其所侵
    害之法益，並無司法院大法官釋字第775號解釋所指應量處
    最低法定刑、且無法適用刑法第59條規定減輕之情形，且依
    刑法第47條第1項之規定加重其刑，亦無人身自由因此遭受
    過苛侵害之罪刑不相當情形，而無違反比例原則，爰依刑法
    第47條第1項前段規定，加重其刑。另本案被告所犯之罪雖
    有構成累犯加重其刑之適用，但基於精簡裁判之要求，尚無
    庸於主文為累犯之諭知（110年度台上大字第5660號裁定意
    旨參照）。
  ㈢爰依行為人之責任，審酌被告明知酒精成分對人之意識能力
    具有不良影響，超量飲酒後將導致對於週遭事物之辨識及反
    應能力較平常薄弱，倘駕駛動力交通工具行駛於道路上，將
    對自身及一般往來公眾造成高度危險，竟於服用酒類後呼氣
    酒精濃度達每公升0.39毫克之狀態下，騎乘普通重型機車行
    駛於道路上，非但危害自身性命，亦危害公眾往來行車安全
    ，實有不該；兼衡其犯罪之動機、目的及手段，另考量被告
    本次犯罪並未對他人之生命、身體、財產法益造成具體實害
    ，且被告犯後坦承犯行，暨其自述具高職肄業學歷、業工、
    日薪新臺幣1500元、未婚、家庭經濟狀況勉持（見本院卷第
    38頁）等一切情狀，量處如主文所示之刑，以示懲儆。
據上論斷，應依刑事訴訟法第273條之1第1項、第299條第1項前
段、第310條之2、第454條第2項，刑法185條之3第1項第1款、第
47條第1項，刑法施行法第1條之1第1項，判決如主文。
本案經檢察官詹益昌提起公訴，檢察官葉芳如到庭執行職務。
中　　華　　民　　國　　111 　年　　7 　　月　　28　　日
                  刑事第十七庭  法  官  孫藝娜
以上正本證明與原本無異。
如不服本判決應於收受判決後20日內向本院提出上訴書狀，並應
敘述具體理由；其未敘述上訴理由者，應於上訴期間屆滿後20日
內向本院補提理由書（均須按他造當事人之人數附繕本）「切勿
逕送上級法院」。
告訴人或被害人如不服判決，應備理由具狀向檢察官請求上訴，
上訴期間之計算，以檢察官收受判決正本之日起算。 
                                書記官  黃詩涵
中　　華　　民　　國　　111 　年　　7 　　月　　28　　日
附錄本案論罪科刑法條全文：
中華民國刑法第185條之3
駕駛動力交通工具而有下列情形之一者，處3年以下有期徒刑，
得併科30萬元以下罰金：
一、吐氣所含酒精濃度達每公升零點二五毫克或血液中酒精濃度
    達百分之零點零五以上。
二、有前款以外之其他情事足認服用酒類或其他相類之物，致不
    能安全駕駛。
三、服用毒品、麻醉藥品或其他相類之物，致不能安全駕駛。
因而致人於死者，處3年以上10年以下有期徒刑，得併科2百萬元
以下罰金；致重傷者，處1年以上7年以下有期徒刑，得併科1百
萬元以下罰金。
曾犯本條或陸海空軍刑法第54條之罪，經有罪判決確定或經緩起
訴處分確定，於十年內再犯第1項之罪因而致人於死者，處無期
徒刑或5年以上有期徒刑，得併科3百萬元以下罰金；致重傷者，
處3年以上10年以下有期徒刑，得併科2百萬元以下罰金。

附件：
臺灣臺中地方檢察署檢察官起訴書       
                                    111年度偵字第18728號
　　被　　　告　蔡維謙　男　43歲（民國00年0月0日生）
　　　　　　　　　　　　住○○市○○區○○街000號14樓
　　　　　　　　　　　　居臺中市○區○○路000巷00弄0號
　　　　　　　　　　　　國民身分證統一編號：Z000000000號
上列被告因公共危險案件，業經偵查終結，認應提起公訴，茲將
犯罪事實及證據並所犯法條分述如下：
　　　　犯罪事實
一、蔡維謙前有多次公共危險前科，末次經法院判處應執行有期
    徒刑1年確定，甫於民國108年1月1日執行完畢。詎仍不知悔
    改，自111年3月28日19時許起至同日23時許止，在其位於臺
    中市○區○○路000巷00弄0號居處，飲用酒類後，竟不顧大眾
    通行之安全，於翌（29）日8時10分許，騎乘車牌號碼000-0
    00號普通重型機車上路，嗣於29日8時31分許，行經臺中市○
    區○○路000巷00號前時，因違反交通規則，為警攔檢盤查，
    經警發現其身上酒味甚濃，遂於同日8時34分許，對其施以
    吐氣酒精濃度測試，測得其吐氣所含酒精濃度達每公升0.39
    毫克，始查悉上情。
二、案經臺中市政府警察局第三分局報告偵辦。
　　　　證據並所犯法條
一、上揭犯罪事實，業據被告蔡維謙於警詢及本署偵查中坦承不
    諱，並有警員職務報告、臺中市政府警察局當事人酒精測定
    紀錄表及臺中市政府警察局舉發違反道路交通管理事件通知
    單影本等在卷可稽。足認被告之自白與事實相符，是其犯嫌
    應堪認定。
二、核被告所為，係犯刑法第185條之3第1項第1款之公共危險罪
    嫌。被告曾受如犯罪事實欄所示之有期徒刑執行完畢，此有
    刑案資料查註紀錄表1份在卷可憑，其於有期徒刑執行完畢
    後5年內故意再犯本件有期徒刑以上之罪，為累犯，請依刑
    法第47條第1項之規定，加重其刑。
三、依刑事訴訟法第251條第1項提起公訴。　　　
　　此　致
臺灣臺中地方法院
中　　華　　民　　國　　111 　年　　5　　月　　6  　　日
　　　　　　　　　　　　　　  檢  察  官　詹益昌
本件正本證明與原本無異
中　　華　　民　　國　 111　　年　　5 　　月　　16　　日
                              書  記  官  林庭禎